臺灣臺北地方法院刑事判決　　　　　　 100年度易字第1005號
公　訴　人　臺灣臺北地方法院檢察署檢察官
被　　　告　蘇成斌
上列被告因違反毒品危害防制條例案件，經檢察官提起公訴（
100 年度毒偵字第854 號），因被告於準備程序中就被訴事實為
有罪之陳述，經本院裁定適用簡式審判程序，茲判決如下：
    主  文
蘇成斌施用第二級毒品，累犯，處有期徒刑陸月，如易科罰金，
以新臺幣壹仟元折算壹日。
    事  實
一、蘇成斌前於民國97年間因施用毒品案件，經本院以97年度毒
    聲字第414號裁定送觀察、勒戒後，於97年9月23日因無繼續
    施用傾向出所，經臺灣臺北地方法院檢察署檢察官以97年度
    毒偵緝字第298、299、300號為不起訴處分確定。復於98年
    間因施用第二級毒品案件，經本院以98年度簡字第3623 號
    判處有期徒刑3月確定，於98年12月8日易科罰金執行完畢。
    詎其猶不思戒絕毒癮，竟基於施用第二級毒品甲基安非他命
    之犯意，於100年3月5日凌晨1時許，在臺北市信義區○○○
    路○段531巷39號住處房間內，以玻璃球吸食器燒烤之方式施
    用第二級毒品甲基安非他命1次。嗣於同年3月7日19時許，
    為警持搜索票在上址查獲，並扣得安非他命吸食器1組及玻
    璃球2顆，經警採尿送驗後，因呈安非他命及甲基安非他命
    陽性反應，始悉上情。
二、案經臺北市政府警察局松山分局移送臺灣臺北地方法院檢察
    署檢察官偵查起訴。
    理  由
一、本件被告蘇成斌所犯施用第二級毒品罪，係死刑、無期徒刑
    、最輕本刑為3年以上有期徒刑以外之罪，亦非高等法院管
    轄之第一審案件，於本院準備程序進行中，被告先就被訴事
    實為有罪之陳述，經告知被告簡式審判程序之旨，並聽取公
    訴人及被告之意見後，本院裁定進行簡式審判程序，是本件
    之證據調查，依刑事訴訟法第273條之2規定，不受同法第
    159條第1項、第161條之2、第161條之3、第163條之1及第
    164條至第170條規定之限制，合先敘明。
二、上揭犯罪事實，業據被告於本院審理中坦承不諱，而被告遭
    查獲時所採得之尿液經送請台灣尖端先進生技醫藥股份有限
    公司以GC /MS氣相層析質譜儀法確認檢驗後，確呈安非他命
    及甲基安非他命類陽性反應，此有該公司於100年3月22日出
    具之濫用藥物檢驗報告1紙在卷可稽，足見被告之自白核與
    事實相符，應可採為論罪科刑之依據。再查，被告前因施用
    毒品案件，經本院以97年度毒聲字第414號裁定送觀察、勒
    戒後，於97年9月23日因無繼續施用傾向出所，經臺灣臺北
    地方法院檢察署檢察官以97年度毒偵緝字第298、299、300
    號為不起訴處分確定等情，有臺灣高等法院被告前案紀錄表
    1份在卷可稽，其於前開觀察、勒戒執行完畢釋放後5年內再
    犯本案犯行，核與毒品危害防制條例第23條第2項規定應予
    追訴處罰之規定相符。綜上所述，本件事證明確，被告犯行
    洵堪認定，應予依法論科。
三、按甲基安非他命為毒品危害防制條例第2條第2項第2款明定
    之第二級毒品，不得持有及施用。核被告所為，係犯毒品危
    害防制條例第10條第2項施用第二級毒品罪。被告施用第二
    級毒品前後，持有第二級毒品之低度行為應為施用之高度行
    為所吸收，不另論罪。又被告有如事實欄所載之犯罪科刑及
    執行情形，有臺灣高等法院被告前案紀錄表在卷可按，其前
    受徒刑執行完畢後，於5年以內故意再犯本件最重本刑為有
    期徒刑以上之罪，為累犯，應依刑法第47條第1項之規定，
    加重其刑。另毒品危害防制條例第17條第1項固規定：「犯
    第4條至第8條、第10條、第11條之罪，供出毒品來源，因而
    查獲其他正犯或共犯者，減輕或免除其刑」，其所稱「供出
    毒品來源，因而查獲者」，係指被告供出毒品來源之有關資
    料，如前手之姓名、年籍、住居所或其他足資辨別之特徵等
    ，使調查或偵查犯罪之公務員因而對之發動調查或偵查並查
    獲者而言（最高法院99年度臺上字第5293號判決參照），查
    被告稱伊所施用之毒品係綽號「阿智」之人所提供等語，惟
    此情資尚待研判，並未因此查獲毒品來源上手乙節，有臺灣
    臺北地方法院檢察署100年4月25日北檢治能100毒偵854字第
    27876號函覆在卷可認，況被告於本院審理中亦供稱：「本
    次施用的毒品是阿智搬家後留下的，我自己拿來施用，不算
    是阿智請我」等語明確，本件自不符上開得減輕其刑之要件
    ，併此說明。爰審酌被告前因施用毒品案件，經觀察、勒戒
    及刑之執行後，仍無法戒除惡習，本次竟另施用第二級毒品
    甲基安非他命，顯見其抗拒毒品之意志力薄弱，固應予以非
    難，惟斟酌被告施用毒品僅戕害其個人身體、健康，且犯罪
    後已坦承犯行，態度良好，暨其犯罪動機、目的、手段、生
    活狀況等一切情狀，量處如主文所示之刑，並諭知易科罰金
    之折算標準。至扣案之安非他命吸食器1組及玻璃球2顆，被
    告於本院審理中陳稱並非供本件施用毒品所用之器具等語（
    見本院100年4月28日審判筆錄），且無證據足資證明此扣案
    物係被告供本案犯罪所用之物，爰不併予宣告沒收，併此敘
    明。
據上論斷，依刑事訴訟法第273條之1第1項、299條第1項前段，
毒品危害防制條例第10條第2項，刑法第11條前段、第47條第1項
、第41條第1項前段，判決如主文。
本案經檢察官趙雪瑛到庭執行職務。
中    華    民    國    100   年     5    月    12    日
                  刑事第十三庭  法  官  林瑋桓
以上正本證明與原本無異。
如不服本判決應於收受送達後10日內向本院提出上訴書狀，並應
敘述具體理由；其未敘述上訴理由者，應於上訴期間屆滿後20日
內向本院補提理由書（均須按他造當事人之人數附繕本）「切勿
逕送上級法院」。
                                書記官  鄭伊芸
中    華    民    國    100   年     5    月    12    日
附錄本案論罪科刑法條：
毒品危害防制條例第10條第2項
施用第二級毒品者，處 3 年以下有期徒刑。